臺灣基隆地方法院民事裁定　
110年度小上字第12號
上  訴  人
即  被  告  洪純琳

被  上訴人
即  原  告  台灣之星電信股份有限公司

法定代理人  林清棠  
上列當事人間給付電信費事件，上訴人對於民國110年1月27日本
院基隆簡易庭110年度基小字第224號第一審判決提起上訴，本院
第二審合議庭裁定如下：
    主  文
上訴駁回。
第二審訴訟費用由上訴人負擔。
    理  由
一、按對於小額程序之第一審裁判上訴，非以其違背法令為理由
    ，不得為之；上訴狀內應記載上訴理由，表明原判決所違背
    之法令及其具體內容，或依訴訟資料可認為原判決有違背法
    令之具體事實，民事訴訟法第436條之24第2項、第436條之2
    5分別定有明文。又所謂判決違背法令，上訴人如以原判決
    有不適用法規或適用不當為上訴理由時，其上訴狀或理由書
    應有具體之指摘，並揭示該法規之條項或其內容，若係成文
    法以外之法則，應揭示該法則之旨趣，倘為司法院解釋，則
    應揭示該解釋之字號或其內容；如依民事訴訟法第469條所
    列各款事由提起第三審上訴者，其上訴狀或理由書應揭示合
    於該條款之事實。倘上訴狀或理由書如未依上述方法表明，
    或其所表明者與上開法條規定不合時，即難認為已合法表明
    上訴理由，並對第一審判決之違背法令有具體之指摘，其上
    訴自非合法，最高法院67年台上字第2876號、70年台上字第
    2027號、71年台上字第314號均著有判決意旨可資參照。當
    事人對於小額程序第一審判決提起上訴時，如未依上述方法
    表明，或其所表明者與上開法條規定不相合時，即難認為已
    合法表明上訴理由，其上訴自非合法，第二審法院應依民事
    訴訟法第436條之32第2項準用第444條第1項前段之規定，以
    裁定駁回之。
二、本件上訴意旨略以：不服調解之判決，判決金額非事實等語
    。並聲明：原判決廢棄，被上訴人於原審之訴駁回。
三、經查，本件上訴人前揭上訴理由，並未表明原判決所違背之
    法令及其具體內容，任指原判決不當，請求廢棄原判決，而
    未依前揭意旨具體說明有如何不適用法規或適用不當之處，
    並揭示該法規之條項或其內容之事實，難認對該判決之如何
    違背法令已有具體指摘，揆諸前開說明，自不得謂已合法表
    明上訴理由，從而本件上訴難認為合法，應予駁回。
四、依民事訴訟法第436條之32第2項、第444條第1項前段、第95
    條、第78條，裁定如主文。
中　　華　　民　　國　　110 　年　　4 　　月　　16　　日
                  民事庭審判長法  官  黃梅淑
　　　　　　　　　
                              法  官  高偉文
　　　　　　　　　　　　　　　
                              法  官  徐世禎
以上正本係照原本作成。
本件裁定不得抗告。
中　　華　　民　　國　　110 　年　　4 　　月　　16　　日
                              書記官  張雅婷